臺灣彰化地方法院刑事判決　　　　　　 100年度訴字第1505號
公　訴　人　臺灣彰化地方法院檢察署檢察官
被　　　告　蔡明福
上列被告因違反毒品危害防制條例案件，經檢察官提起公訴（10
0年度毒偵字第2094號），被告於準備程序進行中就被訴事實為
有罪之陳述，經本院合議庭裁定改由受命法官獨任以簡式程序審
理，判決如下：
    主    文
蔡明福施用第一級毒品，累犯，處有期徒刑捌月。
    事    實
一、蔡明福前於民國87年間因施用毒品案件，經裁定送觀察、勒
    戒後，認無繼續施用毒品之傾向，於87年9月29日執行完畢
    釋放，由臺灣彰化地方法院檢察署檢察官以87年度偵字第71
    76號不起訴處分確定；又於90年間，因施用毒品案件，經裁
    定送觀察、勒戒後，認有繼續施用毒品之傾向，再經裁定送
    強制戒治並提起公訴，強制戒治部分於92年3月2日執行完畢
    釋放；於前開強制戒治執行完畢釋放後5年內，復於94年間
    ，因二次施用毒品案件，分別經本院以94年度訴字第464號
    判決判處有期徒刑1年確定、94年度員簡字第160號判決判處
    有期徒刑3月確定；再於同年間，因竊盜案件，經本院以94
    年度易字第412號判決判處有期徒刑2年10月確定（並應於刑
    之執行前令入勞動場所強制工作3年）。上開施用毒品案件
    部分嗣經本院以97年度聲減字第158號裁定，各減刑為有期
    徒刑6月、1月又15日，並與竊盜案件定應執行刑為有期徒刑
    3年4月確定，入監服刑，於99年10月20日因縮短刑期假釋出
    監，假釋期間付保護管束，於100年2月17日假釋期滿未經撤
    銷，視為執行完畢。詎仍不知悔改，復基於施用第一級毒品
    海洛因之犯意，於100年9月26日上午10時30分許，在其位於
    彰化縣埔鹽鄉○○村○○路49號住處房間內，以將第一級毒
    品海洛因置入針筒內加水混合以注射方式，施用第一級毒品
    海洛因1次。嗣於100年9月28日上午9時許，在彰化縣芳苑鄉
    ○○村○○路漢寶段231巷內產業道路經警盤查時，蔡明福
    於警員發覺其施用第一級毒品犯罪前，向警方自首於上開時
    間施用第一級毒品犯行而接受裁判，經警取得蔡明福同意後
    ，採集其尿液送驗結果，呈現鴉片海洛因代謝物、可待因及
    嗎啡陽性反應，而查悉上情。
二、案經彰化縣警察局芳苑分局報告臺灣彰化地方法院檢察署檢
    察官偵查起訴。
    理    由
一、本件被告蔡明福所涉犯者為毒品危害防制條例第10條第1項
    法定刑為6月以上5年以下有期徒刑之施用第一級毒品罪，非
    死刑、無期徒刑、最輕本刑為3年以上有期徒刑之罪或高等
    法院管轄第一審案件。本院行準備程序中，被告就被訴事實
    為有罪之陳述，經告知簡式審判程序之旨，並聽取檢察官及
    被告之意見後，本院依刑事訴訟法第273條之1第1項裁定由
    受命法官獨任進行簡式審判程序，合先敘明。
二、前揭犯罪事實欄記載之被告施用第一級毒品之事實，業據被
    告於警詢及本院準備程序、審理時坦承不諱，且被告於100
    年9月28日經警採集尿液，經送詮昕科技股份有限公司檢驗
    結果，確呈鴉片海洛因代謝物、可待因及嗎啡陽性反應，此
    有彰化縣警察局芳苑分局委託檢驗尿液代號與真實姓名對照
    認證單及詮昕科技股份有限公司出具之濫用藥物尿液檢驗報
    告附卷可稽，足徵被告自白核與事實相符，堪以採信。本件
    事證明確，被告施用第一級毒品犯行堪以認定。再被告前於
    87年間因施用毒品案件，經裁定送觀察、勒戒後，認無繼續
    施用毒品之傾向，於87年9月29日執行完畢釋放，由臺灣彰
    化地方法院檢察署檢察官以87年度偵字第7176號不起訴處分
    確定；又於90年間，因施用毒品案件，經裁定送觀察、勒戒
    後，認有繼續施用毒品之傾向，再經裁定送強制戒治並提起
    公訴，強制戒治部分於92年3月2日執行完畢釋放；於前開強
    制戒治執行完畢釋放後5年內，復於94年間，因二次施用毒
    品案件，分別經本院以94年度訴字第464號判決判處有期徒
    刑1年確定、94年度員簡字第160號判決判處有期徒刑3月確
    定等情，有臺灣高等法院被告前案紀錄表附卷可參。本件
    被告雖於上開強制戒治執行完畢釋放5年後再犯本案，惟被
    告既於強制戒治執行完畢釋放後5年內早已違犯施用毒品罪
    經本院科處刑罰確定，顯見施以觀察、勒戒及強制戒治，無
    法收其果效，自無毒品危害防制條例第20條所定「五年後再
    犯」付觀察、勒戒之除刑化規定適用之餘地，應予追訴處罰
    依法論科（最高法院95年度第7次刑事庭會議參照）。
三、按海洛因係毒品危害防制條例第2條第2項第1款所定之第一
    級毒品。核被告所為，係犯毒品危害防制條例第10條第1項
    之施用第一級毒品罪。被告持有第一級毒品之低度行為，應
    為施用第一級毒品之高度行為所吸收，不另論罪。又被告於
    94年間，因二次施用毒品案件，分別經本院以94年度訴字第
    464號判決判處有期徒刑1年確定、94年度員簡字第160號判
    決判處有期徒刑3月確定；再於同年間，因竊盜案件，經本
    院以94年度易字第412號判決判處有期徒刑2年10月確定（並
    應於刑之執行前令入勞動場所強制工作3年），上開施用毒
    品案件部分嗣經本院以97年度聲減字第158號裁定，各減刑
    為有期徒刑6月、1月又15日，並與竊盜案件定應執行刑為有
    期徒刑3年4月確定，入監服刑，於99年10月20日因縮短刑期
    假釋出監，假釋期間付保護管束，於100年2月17日假釋期滿
    未經撤銷，視為執行完畢，此有臺灣高等法院被告前案紀錄
    表1份可憑，其受有期徒刑之執行完畢後，5年以內故意再犯
    本件有期徒刑以上之罪，為累犯，應依刑法第47條第1項加
    重其刑。另被告於警員發覺其施用第一級毒品犯罪前，向警
    員自首施用第一級毒品而接受裁判等情，有自首情形紀錄表
    在卷可稽，被告自首犯罪，爰依刑法第62條前段規定減輕其
    刑，並與前開累犯加重規定，先加後減之。爰審酌被告前因
    施用毒品犯行，經觀察、勒戒、強制戒治執行完畢，仍不知
    警惕，意志不堅，復予施用，足見其未徹底戒除施用毒品之
    惡習，惟念及施用毒品本質上係戕害自身健康之行為，尚未
    嚴重破壞社會秩序或侵害他人權益，且坦承犯行，犯後態度
    良好，並斟酌其智識程度、生活狀況等一切情狀，量處如主
    文所示之刑，以資儆懲。
四、據上論斷，應依刑事訴訟法第273條之1第1項、第299條第1
    項前段，毒品危害防制條例第10條第1項，刑法第11條前段
    、第47條第1項、第62條前段，判決如主文。
本案經檢察官陳顗安到庭執行職務。
中    華    民    國   100    年    12    月    29    日
                    刑事第四庭  法  官  蘇雅慧
以上正本證明與原本無異。
如不服本判決應於收受判決後10日內向本院提出上訴書狀，並應
敘述具體理由；其未敘述上訴理由者，應於上訴期間屆滿後20日
內向本院補提理由書（均須按他造當事人之人數附繕本）「切勿
逕送上級法院」。
中    華    民    國   100    年    12    月    29    日
                                書記官  吳芳儀
附錄本案論罪科刑法條全文：
毒品危害防制條例第10條
施用第一級毒品者，處 6 月以上 5 年以下有期徒刑。
施用第二級毒品者，處 3 年以下有期徒刑。